臺灣臺中地方法院民事裁定
110年度重訴字第293號
原      告  賴麗娟  
被      告  蔡慧敏  

訴訟代理人  蕭敦仁律師
上列當事人間請求損害賠償事件，經刑事庭移送前來（109年度
附民緝字第74號），本院裁定如下：
    主      文
原告之訴駁回。
    理      由
一、原告主張：被告前以投資不動產為由詐騙其投資，原告因而
    受騙，陸續匯款共計新臺幣（下同）7,416萬6,000元給被告
    ，詎被告不知去向，其始知受騙，故依民法第184條第1項規
    定提起本件訴訟等語，並聲明：被告應給付原告7,416萬6,0
    00元，及自刑事附帶民事起訴狀送達被告翌日起至清償日止
    ，按年息5%計算之利息。
二、調解經當事人合意而成立；調解成立者，與訴訟上和解有同
    一之效力。和解成立者，與確定判決有同一之效力，民事訴
    訟法第416條第1項及第380條第1項各有明文。是以，調解成
    立者，與確定判決有同一之效力。又確定之終局判決就經裁
    判之訴訟標的，有既判力。而原告起訴之訴訟標的為確定判
    決之效力所及者，法院應以裁定駁回，同法第400條第1項、
    第249條第1項第7款亦有明文。此係本於訴訟法上一事不再
    理之原則，即同一事件已有確定之終局判決者，不得再行起
    訴。所謂同一事件，乃同一當事人就同一法律關係而為同一
    之請求。
三、經查，原告於刑事訴訟程序中提起本件附帶民事訴訟，經本
    院刑事庭裁定移送，而刑事案件部分則因被告提起上訴，經
    臺灣高等法院臺中分院（下稱臺中高分院）以110年度上易
    字第686號詐欺案件受理在案。嗣兩造於民國110年11月26日
    在臺中高分院就該詐欺刑事案件請求民事賠償部分調解成立
    ，被告同意給付原告1,800萬元，原告則拋棄對被告之其餘
    請求，有該院調解筆錄可憑，堪認本件原告主張因遭被告詐
    欺之侵權行為而受有損害之同一法律關係，業據兩造於臺中
    高分院調解成立在案，而為該案調解效力所及。又原告表示
    迄未就系爭調解提起調解無效或撤銷調解之訴（見本院卷第
    259頁），根據上述說明，上開調解具有確定判決同一效力
    ，本件原告起訴之訴訟標的已為確定判決效力所及，其訴即
    不合法，應依民事訴訟法第247條第1項第7款規定，予以駁
    回。
四、至本院於調解成立後以111年1月3日函詢原告是否撤回本件
    訴訟，原告雖表示因被告未依調解內容履行，故不要撤回本
    件訴訟，要等到如數收到才要撤回等語（見本院卷第255頁
    ），然此部分僅為上開調解成立內容如何強制執行之問題，
    尚非前述調解成立內容有何無效或得撤銷之原因，無礙於原
    調解成立內容之效力，附帶說明之。
中　　華　　民　　國　　111 　年　　2 　　月　　18　　日
                  民事第五庭    法  官  施懷閔
以上正本係照原本作成。
如不服本裁定，應於送達後10日內向本院提出抗告狀，並繳納抗
告費新臺幣1,000元。
中　　華　　民　　國　　111 　年　　2 　　月　　18　　日
                                書記官  張宏賓